# 股份支付行权对编制会计利润与所得税费用调整过程的影响

提问人：SergeLawson 时间：2019-02-20 21:23:06
以前年度计提股份支付费用，并确认递延所得税资产，若本年实际行权应进行纳税调减并冲回对应的递延所得税资产，这一过程不影响当期所得税费用，但影响递延所得税费用，在编制会计利润与所得税费用调整过程时，应当将这部分金额放在哪个明细项目呢？调整以前期间所得税的影响？不可抵扣的成本、费用和损失的影响？

回答人：chenyiwei
行权时，因可税前扣除故减少当期所得税费用，因转回递延所得税资产故增加递延所得税费用，两者相抵，对所得税费用总数的净影响为零。且行权时不影响利润总额。所以无需在该调节表中进行特殊的调节处理。